【裁判字號】    98,交聲,334
【裁判日期】    981026
【裁判案由】    違反道路交通管理處罰條例
【裁判全文】
臺灣宜蘭地方法院交通事件裁定         98年度交聲字第334號
移送機關    交通部公路總局臺北區監理所宜蘭監理站
異  議  人  甲○○
即受處分人
上列異議人因違反道路交通管理處罰條例案件，對於交通部公路
總局臺北區監理所宜蘭監理站於民國98年8月18日所為之處分（
宜監字第裁43-Q00000000號）聲明異議，本院裁定如下：
    主  文
異議駁回。
    理  由
一、移送機關處分意旨略以：異議人即受處分人甲○○駕駛車牌
    號碼4839-TP號自用一般小客車，於民國98年7月28日凌晨1
    時58分許，行經宜蘭縣羅東鎮○○路16號前，因拒絕酒測違
    規，為宜蘭縣警察局羅東分局員警以宜警交字第Q00000000
    號通知單舉發，經移送機關請上開舉發單位調查，仍認異議
    人違規事實明確，爰依道路交通管理處罰條例第35條第4項
    規定，裁處新台幣（下同）60,000元之罰鍰，並吊銷駕駛執
    照。
二、異議意旨略以：異議人於違規舉發時、地，係與友人在路邊
    講話，當時路邊停放一輛自小客車，係由該名友人太太所駕
    駛，後來伊遭警員盤查詢問，警員說伊是毒品調驗人口要伊
    回派出所驗尿，伊乃由其中一名警員騎機車載回派出所，但
    至派出所後，警員卻說伊酒駕，而造成伊拒絕酒測之不實，
    為此請求法院查明等語。
三、按「汽車駕駛人拒絕接受第1項測試之檢定者，處新臺幣60,
    000元罰鍰，並當場移置保管該汽車及吊銷該駕駛執照。」
    、「汽車駕駛人，駕駛汽車經測試檢定有下列情形之一者，
    處新臺幣15,000元以上60,000元以下罰鍰，並當場移置保管
    該汽車及吊扣其駕駛執照1年；因而肇事致人受傷者，並吊
    扣其駕駛執照2年；致人重傷或死亡者，吊銷其駕駛執照，
    並不得再考領：一、酒精濃度超過規定標準。」道路交通管
    理處罰條例第35條第4項前段、第1項第1款定有明文。
四、經查，本件異議人固不否認於舉發時間前曾有飲酒之事實，
    惟辯稱：當時伊與朋友何春宜及其同居人謝麗琪在羅東鎮○
    ○路路邊聊天，2個警察各騎1台機車到伊旁邊，伊提出證件
    後，警察說伊是毒品管制人口，之後陳警員又問伊有沒有喝
    酒，伊說有；警察問停在旁邊的自用小客車是誰的，伊說是
    伊的，伊以為警察要搜車，就將車鑰匙交給警察，之後陳警
    員載伊回派出所，到派出所後，陳警員拿酒測機給伊，伊不
    願意，因為伊並未駕車，該自小客車是謝麗琪開的，謝麗琪
    並未飲酒云云。惟查：關於本件舉發行為，依乙○○○○於
    本院調查時結證稱：98年7月28日凌晨1點58分2人1組巡邏，
    伊騎乘摩托車沿陽明路往傳藝路方向，發現一輛車號4839-T
    P自小客車沿陽明路往中山路方向行駛，從對向車道開過來
    ，伊覺得那麼晚怎麼還有車子，便追過去要盤查，到陽明路
    16號的時候車子就停下來，車內並沒有女生，當時甲○○從
    駕駛座下來，伊去盤查，盤查時發現甲○○酒味很重，便問
    甲○○是否喝酒，他說有，伊表明說要酒測，甲○○當場說
    不要酒測，他願意採尿，但不要酒測，伊跟甲○○說不要講
    那麼多，先到派出所，伊騎乘機車載甲○○去派出所，由伊
    同事開甲○○的車回派出所，到派出所後，甲○○仍不配合
    酒測，所以才開罰單，伊前後給他2個小時的時間，讓他休
    息、喝水，但異議人最後還是不配合酒測，所以伊用拒測的
    方式開單等語（參見本院卷第22頁98年9月24日訊問筆錄）
    。參以舉發員警係在場之目擊證人，其到庭並以具結擔保供
    述之真實性，加以異議人素不相識，又無嫌隙，應無攀誣異
    議人之理，自不得僅以證人為本件開單告發之員警而全盤抹
    煞其在訴訟上所具有目擊證人之資格，其證言自得採為本院
    裁判之依據。是依前開規定及證人乙○○○○之上開證述，
    本件異議人所辯並無理由，異議人駕駛汽車拒絕接受酒精濃
    度測試檢定之事實已堪認定。
五、綜上所述，異議人車輛確有於上揭時、地駕駛汽車拒絕接受
    酒精濃度測試檢定之違規事實。從而，移送機關依上開違規
    事實，依道路交通管理處罰條例第35條第4項規定，裁處罰
    鍰60,000元，吊銷駕駛執照，並無不當，異議人之異議為無
    理由，應予駁回。
據上論斷，應依道路交通案件處理辦法第19條，裁定如主文。
中    華    民    國    98    年    10    月    26    日
                  交通法庭法  官  辜漢忠
以上正本證明與原本無異。
如不服本裁定，應於裁定送達後5日內，向本院提出抗告狀。（
應附繕本）
                          書記官  許麗汝
中    華    民    國    98    年    10    月    26    日


司法院資訊處製作；財團法人民間司法改革基金會備份。
